臺灣高雄地方法院刑事判決　　　　　　　　　　　　九十一年度交易字第一九號
　　公　訴　人　臺灣高雄地方法院檢察署檢察官
　　被　　　告　甲○○
右列被告因過失致死案件，經檢察官提起公訴（九十一年度偵字第三四三五號），本
院判決如左：
    主  文
甲○○因過失致人於死，處有期徒刑伍月，如易科罰金，以參佰元折算壹日，緩刑貳
年。
    事  實
一、甲○○為領有普通自小客車駕駛執照之人，於民國九十一年一月二十一日下午三
    時二十五分許，駕駛車牌號碼ＶＣ─二四八六號自小客車，沿高雄縣大社鄉○○
    路十四巷由東向西方向行駛，行經中華路十四巷與自由路口，應注意駕駛人行經
    無標線狹路、無號誌交叉路口，應減速慢行，作隨時停車之準備且支線道車應讓
    幹線道車先行，及汽車行進中駕駛人應注意車前狀況，隨時採取必要安全措施，
    而當時、日間自然光線、視距良好、柏油路面乾燥、無障礙或其他缺陷，且依其
    智識、能力等情狀又無不能注意之情事，竟疏於注意及此，而貿然向前行駛，適
    有來自左方，行駛於幹道自由路南往北方向，未配戴安全帽之方耀正騎乘車牌號
    碼ＶＷＣ－九０八號之機車，亦行經前開無號誌路口，甲○○見狀煞閃不及，致
    其車頭正前方與方耀正機車右側車體方發生碰撞，方耀正因而受有顱內出血之傷
    害經送醫急救後不治死亡。甲○○於車禍發生後報警處理，並於偵查犯罪之人未
    發覺其犯行前，向前去處理之警員洪瑞裕自首並接受裁判。
二、案經高雄縣警察局仁武分局報告台灣高雄地方法院檢察署檢察官偵查起訴。
    理  由
一、訊據被告甲○○固未否認駕駛自小客車於右揭時、地與被害人方耀正所騎乘之機
    車發生碰撞之事實，惟矢口否認對於車禍之發生有過失，辯稱：「我當時行駛中
    華路往大社方向，死者行駛於自由路往我左手邊過來，當時我的時速三十公里，
    剛出十字路口看到死者還相距我約五十公尺處，我就以等速前進，通過十字路口
    中心時，他的車子忽然很快接近，我採煞車，死者就撞上，從我的車子左前保險
    桿擦過去。」云云。
二、按車輛行經無號誌之交岔路口應減速慢行，作隨時停車之準備。汽車行駛時，駕
    駛人應注意車前狀況，並隨時採取必要之安全措施。又車輛行至無號誌或號誌故
障而無交通警察指揮之交岔路口，支線道車應暫停讓幹線道車先行。道路交通安
    全規則第九十三條第一項第四款、第九十四條第三項、第一百零二條第二款分別
    定有明文。
三、經查：本件車禍發生之十字路口並未設有號誌，自由路為幹道，中華路十四巷為
    支線之事實，業據警卷所附道路交通事故調查報告表載明，被告行經無號誌之路
    口且行駛於支線之中華路，理應注意車前狀況且作隨時停車之準備並讓幹線之車
    輛先行，被告既未否認於五十公尺遠便見方耀正之來車尤繼續前進，足見車禍發
    生前其並未讓幹線之車先行，再參以被告所駕駛之自小客車車頭正面撞擊方耀正
    所騎乘機車之右側車身，該自小客車之車牌並因撞擊而掉落，被告並坦承見到來
    車時採煞車就撞上了，佐以被告駕駛之自小客車煞車之痕跡起於中華路十四巷未
    進入自由路之前，然車頭行至自由路約四分之三處才完全停止，亦可見方耀正所
    騎乘之機車於車禍發生之前便出現在被告之車前，被告行經該路口之時，未為隨
    時停車之準備，亦未注意車前之狀況以致與被害人所騎乘之機車發生碰撞。又案
    發時為晴天、該路段限速三十公里、路面為乾燥、無缺陷、無障礙物之柏油路面
    ，有道路交通事故調查表可憑，被告並無不能注意之情事，竟駕駛自小客車行經
    無號誌交叉路口，未減速慢行，作隨時停車之準備，且於行進中，亦未注意車前
    狀況，隨時採取必要安全措施，為支線車未讓幹道車先行，其就本件車禍之發生
    具有過失至為顯然，台灣省高屏澎區車輛行車事故鑑定委員會亦同此意見，有該
    會高屏澎鑑字第九一０六九七號鑑定意見書在卷足憑。此外，並有警卷所附道路
    交通事故調查報告表及現場相片十四張可憑。被害人方耀正因本件車禍致外傷性
    腦內出血及硬腦膜外出血而死亡，有高雄醫學大學附設中和紀念醫院疑非病死病
    歷摘要報告表一紙可憑，而方耀正雖患有尿毒症為血液透析五年，然其致死原因
    應為應腦膜外及腦內出血，亦為該院九十一年六月三日九一高醫附秘字第一三八
    三號函載明，是被告之過失行為與被害人死亡結果間具有相當因果關係。至被害
    人於本件車禍之發生雖有疏未注意車前狀況之過失，且查案發現場並未見被害人
    所配戴安全帽之情，業經證人即前往現場處理之警員洪瑞裕證述屬實，是被害人
    就於死亡結果之發生具有過失亦無疑問，然被害人前開過失行為均無解於被告刑
    事責任之成立，本件事證明確，自應依法論科。
四、核被告所為係犯刑法第二百七十六條第一項之過失致死罪。被告於車禍發生後，
    請路人代為報警，並留在現場等候員警到來而自承肇事之事實，業據證人劉瑞裕
    證述在卷，爰依刑法第二十六條之規定減輕其刑。本院審酌被告因一時疏忽肇事
    致被害人車禍身亡，確有不是之處，然其肇事後坦承車禍發生之經過，並與被害
    人家屬達成和解獲得諒解態度良好，有和解書一紙足憑，並審酌被告並無前科紀
    錄，有臺灣高等法院被告全國前案記錄表可稽，足證其素行良，且被害人對於本
    件車禍之發生及死亡之結果亦有相當之過失等一切情狀，量處如主文所示之刑，
    並諭知易科罰金之折算標準，以資懲儆。末查被告前未曾受有期徒刑以上刑之宣
    告，其偶因過失罹犯本罪，犯後復知悔悟，經受此科刑教訓之後，當益知戒慎，
    信無再犯之虞，本院認所宣告之刑以暫不執行為適當，爰併宣告緩刑二年，以啟
    自新。
據上論斷，應依刑事訴訟法第二百九十九條第一項前段，刑法第二百七十六條第一項
第二十六條、第四十一條第一項、第七十四條第一款，罰金罰鍰提高標準條例第一條
前段，判決如主文。
中      華      民      國    九十一    年      七      月      十      日
                  臺灣高雄地方法院交通法庭
                                      法  官    卓立婷
右為正本，係照原本作成。
如不服本判決，應於送達後十日內向本院提出上訴狀。
                                      書記官    李春慧
中      華      民      國    九十一    年      七      月      十      日
